臺灣士林地方法院刑事判決
110年度審侵訴字第61號
公  訴  人  臺灣士林地方檢察署檢察官鄭潔如
被      告  林人傑




指定辯護人  本院公設辯護人姜惠如  
上列被告因妨害性自主等案件，經檢察官提起公訴（110 年度偵
字第11061 號），被告在本院準備程序中就被訴事實為有罪之陳
述，經本院合議庭裁定由受命法官獨任以簡式審判程序審理後，
茲判決如下：
    主  文
乙○○犯性騷擾防治法第二十五條第一項之性騷擾罪，處拘役參拾
日，如易科罰金，以新臺幣壹仟元折算壹日；又犯刑法第二百二
十五條第二項之乘機猥褻罪，處有期徒刑陸月，如易科罰金，以
新臺幣壹仟元折算壹日。緩刑貳年，緩刑期間付保護管束，並應
自本判決確定之日起參個月內，向公庫支付新臺幣壹萬元。
    事實及理由
一、本件犯罪事實及證據，除事實部分更正起訴書犯罪事實欄一
    第2行所載「新聚點」為「星聚點」，證據部分更正起訴書
    證據並所犯法條欄一證據名稱欄編號3所載「騷擾事件申訴
    調查表」為「性騷擾事件申訴調查報告書」，並補充「被告
    乙○○於本院準備程序及審理中之自白」作為證據外，其餘均
    引用附件起訴書之記載。
二、核被告所為，係犯性騷擾防治法第25條第1 項之性騷擾罪，
    及刑法第225 條第2 項之乘機猥褻罪。被告所犯前揭2 罪，
    犯意各別，行為互殊，客觀上可按其行為外觀，分別評價，
    應分論併罰。爰審酌被告與甲○ 不過初識，亦未交往（偵查
    卷第5 頁），竟不知尊重甲○ 之性自主權，為逞一己私慾，
    利用甲○ 酒醉之便，先後猥褻及性騷擾甲○ ，造成甲○ 之精
    神傷害，迄今也未能與甲○ 和解，本不宜輕縱，姑念其此前
    尚無相類之性犯罪前科，有臺灣高等法院被告前案紀錄表1 
     份在卷可查，現今在學，僅22歲，又係酒後亂性（偵查卷
    第5 頁），尚非明知故犯，惡性深重者可比，除隔衣碰觸及
    撫摸甲○ 臀部外，並未再有其他猥褻甲○ 之行為，犯後始終
    坦承犯行，尚能面對錯誤，兼衡其年齡智識、生活經驗與其
    他一切情狀，分別量處如主文所示之刑，並均諭知易科罰金
    之折算標準，以示懲儆。
三、末查，被告並無前科，有上開前案紀錄表可考，此次一時失
    慮，致罹刑典，經此偵審教訓，應知警惕而無再犯之虞，本
    院因認上開宣告刑以暫不執行為當，惟考量其並未與甲○ 和
    解，宜令其接受類金錢刑罰之痛苦，以免再犯，爰諭知被告
    緩刑2 年，並斟酌被告現今在學，尚無收入，家境貧寒之經
    濟狀況（偵查卷第4 頁），附加緩刑條件如主文所示，被告
    如於本案緩刑期間內違反上開緩刑條件，且情節重大，足認
    原緩刑宣告難收其預期效果，並有執行刑罰之必要時，依刑
    法第75條之1 第1 項第4 款規定，仍得撤銷其緩刑，附此敘
    明；被告所犯乘機猥褻罪部分，因屬刑法第91條之1 所定之
    罪之故，依刑法第93條第1 項第1 款規定，緩刑期間並應諭
    知保護管束。
四、適用法條：
    刑事訴訟法第273 條之1 第1 項、第299 條第1 項前段、第
    310 條之2 、第454 條，性騷擾防治法第25條第1 項，刑法
    第11條前段、第225 條第2 項、第50條第1 項前段、第41條
    第1 項前段、第74條第1 項第1 款、第2 項第4 款、第93條
    第1 項第1 款。
五、上訴教示：
    如不服本判決應於收受送達後20日內向本院提出上訴書狀，
    並應敘述具體理由；未敘述上訴理由者，應於上訴期間屆滿
    後20日內向本院補提理由書（均須按他造當事人之人數附繕
    本），提起上訴，切勿逕送上級法院。
本案經檢察官張尹敏到庭執行職務。
中　　華　　民　　國　 111　　年　　6 　　月　　13　　日
                  刑事第九庭法　官  陳彥宏   
以上正本證明與原本無異。
因疫情而遲誤不變期間，得向法院聲請回復原狀。
                            書記官  李文瑜
中　　華　　民　　國　　111 　年　　6 　　月　　14　　日
論罪法條：
性騷擾防治法第25條
意圖性騷擾，乘人不及抗拒而為親吻、擁抱或觸摸其臀部、胸部
或其他身體隱私處之行為者，處 2 年以下有期徒刑、拘役或科
或併科新臺幣 10 萬元以下罰金。
前項之罪，須告訴乃論。

中華民國刑法第225條（乘機性交猥褻罪）
對於男女利用其精神、身體障礙、心智缺陷或其他相類之情形，
不能或不知抗拒而為性交者，處 3 年以上 10 年以下有期徒刑
。
對於男女利用其精神、身體障礙、心智缺陷或其他相類之情形，
不能或不知抗拒而為猥褻之行為者，處 6 月以上 5 年以下有期
徒刑。
第 1 項之未遂犯罰之。　　　　

附件：
臺灣士林地方檢察署檢察官起訴書
                                    110年度偵字第11061號
　　被　　　告　乙○○　男　22歲（民國00年0月00日生）
　　　　　　　　　　　　住○○市○○區○○路0段000巷0號6
　　　　　　　　　　　　樓
　　　　　　　　　　　　居臺北市○○區○○街00號4樓之506
　　　　　　　　　　　　室
　　　　　　　　　　　　國民身分證統一編號：Z000000000號
上列被告因性騷擾防治法等案件，已經偵查終結，認應提起公訴
，茲將犯罪事實及證據並所犯法條分敘如下：
　　　　犯罪事實
一、乙○○於民國110年4月25日6時許，與女友及其友人AW000-H11
    0262(姓名年籍詳卷，下稱甲 )在臺北市新聚點復興店聚餐
    後，搭乘計程車返回乙○○位於臺北市○○區○○街00號4樓506室
    住處途中，乙○○見其乘坐於甲 右側，而甲 因酒醉而趴臥於
    其左側之女性友人大腿上，而有機可乘，竟基於性騷擾之犯
    意，以間歇式徒手碰觸甲 之臀部之方式為性騷擾得逞；嗣
    又在抵達上址後，乘前性騷擾之犯意，以假意攙扶甲 之方
    式，將手搭扶於甲 臀部上方數秒之方式為性騷擾得逞。嗣
    甲 於上址入睡後，乙○○另基於乘機猥褻之犯意，躺臥於甲 
    之身旁，由側躺之甲 後方，以下體碰觸甲 之臀部，至甲 
    翻身始罷手；嗣又乘前乘機猥褻之犯意，利用棉被遮掩，來
    回撫摸甲 臀部等方式為猥褻行為得逞。因甲 報警處理，始
    為警查獲上情。
二、案經甲 訴請臺北市政府警察局士林分局報告偵辦。
　　　　證據並所犯法條
一、證據清單及待證事實：
編號 證據名稱 待證事實 1 被告乙○○於警詢及偵查中之供述 被告於上開時地，搭乘計程車時，乘坐於告訴人甲 右側，下車後有攙扶告訴人1、2秒。嗣返回租屋處後，於告訴人睡覺時，有以下體碰觸告訴人臀部及徒手撫摸告訴人之臀部等事實。 2 證人即告訴人甲 於警詢及偵查中之指證 全部犯罪事實。 3 性騷擾防治法申訴表、騷擾事件申訴調查表及告訴人代號與真實姓名對照表 全部犯罪事實。 
二、核被告所為，係犯刑法第225條第2項之乘機猥褻罪嫌及性騷
    擾防治法第25條第1項罪嫌。又被告所犯上開2罪名，犯意各
    別，行為互異，請予分論併罰。
三、依刑事訴訟法第251條第1項提起公訴。
　　此　致
臺灣士林地方法院
中　　華　　民　　國　 110　　年　　9 　　月　　22　　日
　　　　　　　　　　　　　　　檢　察　官    丙○○
本件正本證明與原本無異                   
中　  華　  民    國   110　  年    10    月     8　  日
                              書  記  官    徐翰霄
附錄本案所犯法條全文
中華民國刑法第225條（乘機性交猥褻罪）
對於男女利用其精神、身體障礙、心智缺陷或其他相類之情形，
不能或不知抗拒而為性交者，處 3 年以上 10 年以下有期徒刑
。
對於男女利用其精神、身體障礙、心智缺陷或其他相類之情形，
不能或不知抗拒而為猥褻之行為者，處 6 月以上 5 年以下有期
徒刑。
第 1 項之未遂犯罰之。
性騷擾防治法第25條
意圖性騷擾，乘人不及抗拒而為親吻、擁抱或觸摸其臀部、胸部
或其他身體隱私處之行為者，處 2 年以下有期徒刑、拘役或科
或併科新臺幣 10 萬元以下罰金。
前項之罪，須告訴乃論。